臺灣臺南地方法院刑事判決　
110年度交易字第521號
公  訴  人  臺灣臺南地方檢察署檢察官
被      告  吳宗翰


上列被告因公共危險等案件，經檢察官提起公訴（109年度偵字
第22024號），因被告於本院審理中就被訴事實為有罪之陳述，
經本院裁定以簡式審判程序審理，判決如下：
    主  文
吳宗翰犯駕駛動力交通工具而吐氣所含酒精濃度達每公升零點二
五毫克以上之罪，處有期徒刑貳月，併科罰金新台幣貳萬元，有
期徒刑如易科罰金，罰金如易服勞役，均以新台幣壹仟元折算壹
日；又犯侮辱公務員罪，處拘役參拾日，如易科罰金，以新台幣
壹仟元折算壹日。
    事  實
一、吳宗翰明知於服用酒類物品致吐氣所含酒精濃度達每公升0.
    25毫克以上者，不得駕駛動力交通工具，詎於民國109 年11
    月21日12時30分許起，在臺南市○○區○○○路000號臺南商務會
    館內之朋友結婚喜宴上飲用紅酒及啤酒，嗣於同日15時5 分
    許，竟基於服用酒類駕駛動力交通工具之犯意，酒後駕駛車
    牌號碼000-0000號自小客車自上址離開。嗣於同日15時13分
    許，沿臺南市永康區中正南路左轉專用車道由東往西方向行
    駛，行經中正南路與尚頂路口時，不慎自後追撞同向在前方
    欲左轉而停等紅燈由葉明德所駕駛之車牌號碼臨R82119號自
    小客車（雙方均未受傷），經警據報到場處理，並於同日15
    時50分許，在上開肇事地點，測得吳宗翰吐氣酒精濃度達每
    公升1.14毫克。
二、警方據報到場後，即以酒後駕車之公共危險案現行犯對吳宗
    翰加以逮捕，並攜同吳宗翰至臺南市政府警察局永康分局鹽
    行派出所（下稱鹽行派出所）進行調查，詎吳宗翰另基於侮
    辱公務員及對公務員依法執行之職務公然侮辱之犯意，於同
    日16時14分許起，在公眾得往來進出之鹽行派出所內，當場
    對依法執行職務之警員胡志憲、陳信霖，以「一個月領3 、
    4 萬塊，跟大便一樣」、「幹你娘，你們真的很厲害啦，媽
    的咧，只會欺負臺灣人民啦，他媽的」、「一起送出去啦，
    你最厲害了啦，跟垃圾一樣」、「你們真的很可愛ㄟ，媽的
    ，垃圾人不抓，偏偏抓那守法的人」、「不要囉唆啦，吃大
    便」等穢語侮辱之，足以貶損公務員人格及公務員依法執行
    職務之評價。
三、案經臺南市政府警察局永康分局報告臺灣臺南地方檢察署檢
    察官偵查起訴。
    理  由
一、本件被告吳宗翰所犯為死刑、無期徒刑、最輕本刑為3年以
    上有期徒刑以外之罪，亦非屬高等法院管轄之第一審案件，
    其於審理程序進行中，先就被訴事實為有罪之陳述，經法官
    告知簡式審判程序之旨，並聽取公訴檢察官之意見後，依刑
    事訴訟法第273條之1第1項、第273條之2等規定，裁定進行
    簡式審判程序，且不受同法第159條第1項、第161條之2、第
    161條之3、第163條之1及第164條至第170條所規定證據能力
    認定及調查方式之限制，合先敘明。
二、上揭犯罪事實，業據被告於警詢及偵審中均坦承不諱，並有
    臺南市政府警察局永康分局道路交通事故當事人酒精測定紀
    錄表、財團法人工業技術研究院呼氣酒精測試器檢定合格證
    書、道路交通事故調查報告表（一）、（二）、道路交通事
    故現場圖、109年11月21日臺南市政府警察局永康分局警員
    胡志憲、陳信霖職務報告、「吳宗翰涉嫌公然侮辱、侮辱公
    署、恐嚇譯文」各件在卷可稽，足見被告之自白確與事實相
    符，堪予採信。綜此，被告酒醉駕車之公共危險犯行及侮辱
    公務員與對公務員依法執行之職務公然侮辱等犯行，均事證
    明確，堪以認定，應依法論科。
三、核被告所為係犯刑法第185 條之3 第1 項第1 款駕駛動力交
    通工具而吐氣所含酒精濃度達每公升0.25毫克以上之罪、同
    法第140條第1項之侮辱公務員及對公務員依法執行之職務公
    然侮辱等罪。被告以前揭穢語接續侮辱公務員及對公務員依
    法執行之職務為公然侮辱，應認係以單一犯意，於密切接近
    之時間、同地接續實施犯行，而上開各行為之獨立性極為薄
    弱，依一般社會健全觀念，在時間差距上，難以強行分開，
    在評價上，以視為數個舉動之接續施行，合為包括之一行為
    予以評價，較為合理，而應依接續犯論以包括之一罪，並論
    以情節較重之侮辱公務員罪。被告所犯前揭公共危險及侮辱
    公務員罪間，犯意各別，行為互異，應予分論併罰。茲審酌
    被告呼氣酒精濃度數值、酒後駕駛自用小客車對交通安全之
    影響程度、業已肇事，幸未造成人員傷亡之結果、酒後駕車
    經警查緝後，不知警惕，竟對執行公務之員警出語侮辱，其
    所為實屬不當、犯罪後於偵查及本院審理時均坦承犯行，並
    表示悔意之態度；另斟酌被告品行、智識程度、家庭、經濟
    狀況（均詳卷）等一切情狀，量處如主文所示之刑，並分別
    諭知易科罰金及易服勞役之折算標準，以資懲儆。
據上論斷，應依刑事訴訟法第273條之1第1項、第299條第1項前
段，刑法第185條之3第1項第1款、第140條第1項、第41條第1項
前段、第42條第3項，刑法施行法第1條之1，判決如主文。
本案經檢察官呂舒雯到庭執行職務。
中　　華　　民　　國　　110 　年　　7 　　月　　27　　日
                  刑事第八庭  法　官  卓穎毓
以上正本證明與原本無異。
如不服本判決應於收受本判決後20日內向本院提出上訴書狀，並
應敘述具體理由。其未敘述上訴理由者，應於上訴期間屆滿後20
日內向本院補提理由書狀（均須按他造當事人之人數附繕本）「
切勿逕送上級法院」。 
　　　　　　　　　　　　　　　書記官  吳采蓉
中　　華　　民　　國　　110 　年　　7 　　月　　28　　日
附錄論罪科刑法條：
中華民國刑法第185條之3
駕駛動力交通工具而有下列情形之一者，處 2 年以下有期徒刑
，得併科 20 萬元以下罰金：
一、吐氣所含酒精濃度達每公升零點二五毫克或血液中酒精濃度
    達百分之零點零五以上。
二、有前款以外之其他情事足認服用酒類或其他相類之物，致不
    能安全駕駛。
三、服用毒品、麻醉藥品或其他相類之物，致不能安全駕駛。
因而致人於死者，處 3 年以上 10 年以下有期徒刑；致重傷者
，處 1 年以上 7 年以下有期徒刑。
中華民國刑法第140條
於公務員依法執行職務時，當場侮辱，或對於其依法執行之職務
公然侮辱者，處 6 月以下有期徒刑、拘役或 1 百元以下罰金。
對於公署公然侮辱者亦同。